臺灣桃園地方法院刑事判決
110年度交簡上字第321號
上  訴  人  臺灣桃園地方檢察署檢察官 
被      告  吳昌憲


選任辯護人  何文雄律師
            楊家寧律師
上列上訴人因被告過失致死案件，不服本院中華民國110年10月2
5日110年度審交簡字第55號第一審刑事簡易判決（起訴書案號：
110年度偵字第1599號），提起上訴，本院管轄之第二審合議庭
判決如下：
    主  文
上訴駁回。
吳昌憲緩刑貳年。
    理  由
一、本案經本院審理結果，認原審以被告吳昌憲係犯刑法第276
    條之過失致死罪，事證明確，適用刑事訴訟法第449條第2項
    、第3項，並審酌被告明知在劃有分向限制線之路段不得迴
    車，卻違反上開注意義務，貪圖方便逕自於本案肇事路段迴
    車，又迴車前復因疏忽未注意往來車輛貿然迴轉，致撞擊對
    向被害人張庭祥騎乘之車輛而肇事，並造成被害人張庭祥因
    本件車禍受有如原審附件起訴書所示之傷害死亡結果，過失
    情節非輕，所生危害程度甚為重大，亦造成被害人家屬永遠
    無法彌補之傷痛，然考量被告犯後坦承犯行，態度尚可，雖
    有賠償意願，惟因與被害人家屬就和解條件未有共識，致未
    能達成和解，迄今亦未能賠償被害人家屬所受損害，及被告
    於本院原審準備程序中所自述之經濟狀況、對本案所表達之
    悔悟之情等一切情狀，逕以簡易判決判處被告有期徒刑6月
    ，並於斟酌本案犯罪情節及被告資力等節後，諭知所宣告之
    有期徒刑如易科罰金，以新臺幣（下同）1,000元折算1日，
    核其認事用法，俱無違誤，量刑亦甚允洽，應予維持，並引
    用第一審判決書記載之事實、證據及理由（如附件原審判決
    書）。
二、檢察官依告訴人張永宏請求之上訴意旨略以：被告本案犯行
    對告訴人造成無法彌補之傷害，未真心悔過，亦未積極賠償
    告訴人以取得告訴人之原諒，足認原審量刑未符罪刑相當原
    則，爰請求撤銷原判決而更為適當判決等語。
三、按量刑輕重，係屬事實審法院得依職權自由裁量之事項，苟
    已斟酌刑法第57條各款所列情狀而未逾越法定刑度，不得遽
    指為違法。又在同一犯罪事實與情節，如別無其他加重或減
    輕之原因，下級審法院量定之刑，亦無過重或失輕之不當情
    形，則上級審法院對下級審法院之職權行使，原則上應予尊
    重（最高法院72年台上字第6696號判例、85年度台上字第24
    46號判決意旨可資參照）。準此，法官量刑，如非有上揭明
    顯違法之情事，自不得擅加指摘其違法或不當。經查，原審
    就據以認定被告犯過失致死罪之證據及理由業已敘明綦詳，
    復經本院審酌全案情節，認原審認事用法並無不當，量刑亦
    甚妥適而無違法之處。再者，被告對於原審判決並無表示不
    服，於本院上訴審審理時，依舊坦承犯罪，更足認原審認事
    、用法均無不合，量刑亦屬妥適，難認有何明顯裁量逾越或
    濫用之違法情事，自應予維持。是檢察官循告訴人所請認量
    刑過輕為由，提起上訴，為無理由，應予駁回。
四、按刑法本於刑事政策之要求，設有緩刑制度，消極方面在避
    免短期自由刑之弊害，使犯人不至於在監獄內感染或加深犯
    罪之惡習與技術，甚至因此失去名譽、職業、家庭而自暴自
    棄，滋生社會問題，積極方面則可保全偶發犯罪、輕微犯罪
    者之廉恥，期使渠等自新悔悟，且因緩刑附有緩刑期間，受
    緩刑宣告者如在緩刑期間內再犯罪，執行檢察官仍得聲請法
    院撤銷緩刑，而有藉此督促受緩刑宣告者自我檢束身心之功
    效。查被告於為本案犯行前未曾因故意犯罪受有期徒刑以上
    刑之宣告，此有臺灣高等法院被告前案紀錄表在卷可按，而
    被告此次因一時失慮致罹刑典，然其於本院審理中已坦認犯
    行，態度良好，並與告訴人達成和解，且被告已於期限內履
    行賠償金完畢，更經告訴人表示不願再追究被告之刑事責任
    ，願原諒被告等情，有告訴人民國111年5月16日陳報狀所附
    之本院111年度壢簡字第381號和解筆錄1份及本院辦理刑事
    案件電話查詢紀錄表2份在卷可證（本院簡上字卷第72至76
    頁、第78頁、第79之3頁），堪認被告悔意甚殷，經此偵審
    教訓及本次罪刑之科處，自知所惕勉，信無再犯之虞，則本
    院認對其宣告之刑以暫不執行為適當，爰併諭知緩刑2年，
    以啟自新。
據上論斷，應依刑事訴訟法第455條之1第1項、第3項、第368條
、第373條，判決如主文。
本案經檢察官陳淑蓉偵查起訴及檢察官賴瀅羽提起上訴，由檢察
官賴瀅羽到庭執行職務。
中　　華　　民　　國　　111 　年　　9 　　月　　8 　　日
 　　　　　　　　 刑事第十庭　審判長法　官　 林大鈞
　　　　　　　　　　　　　　　　　　法　官　 洪瑋嬬
　　　　　　　　　　　　　　　　　　法　官　 陳愷璘
以上正本證明與原本無異。
不得上訴。
　　　　　　　　　　　　　　　      書記官　劉世揚　　　
中　　華　　民　　國　　111 　年　　9 　　月　　8 　　日